FERNANDO DA SILVA CARVALHO

Profissional articulado, capaz de criar relacionamentos positivos com clientes. Disposto a aprender cada vez mais e extremamente motivado, com 7 anos de experiência no atendimento ao cliente. Engenhoso e bem organizado, disposto a empregar todo conhecimento adquiro para o crescimento da empresa. Analítico, capaz de aliar conhecimento e experiência no desenvolvimento. Dedicado ao planejamento e à implementação de tecnologias modernas nas organizações. Ótima comunicação a fim de criar relacionamentos positivos na empresa.



EXPERIÊNCIA

Natividade-RJ

Novembro 2014 - Atualmente

Vendedor de Comércio Varejista

João Gomes Zuza-ME

- Organização e estocagem de mercadorias a fim de manter os níveis adequados de acordo com a demanda de vendas.
- Comunicação do valor do produto, qualidade e estilo, a fim de instruir e incentivar consumidores em potencial.
- Atendimento ao cliente no balcão com recebimento de pagamentos em dinheiro e cartão.
- Utilização do sistema CM Sistemas para inserir pedidos, processar pagamentos e emitir recibos e Notas Fiscais.
- Responsável por toda parte de TI da empresa.

Natividade-RJ Janeiro 2012 - Dezembro 2013

Auxiliar Contábil

Odilon Abreu de Oliveira

- Organização do escritório
- Lançamentos de Notas Fiscais
- Geração de documentos ficais
- Escrita de inventario
- entre outras tarefas.

EDUCAÇÃO

Itaperuna-RJ Junho 2020 - 2021 Pós-Graduação em Business Inteligence, big data e analytics - Ciência de Dados

Universidade Pitágoras Unopar

Itaperuna-RJ Junho 2015 - Julho 2018 Superior de Tecnologia em Analise e Desenvolvimento de Sistemas

Universidade Pitágoras Unopar

DIPLOMAS E CURSOS

- Javascript, jQuery, Ajax e Json do Zero na Prática Prof. Ivan Lourenço Gomes
- Formação Cientista de Dados com Python e R [2021] Prof. Fernando Amaral (em curso)
- Curso de JavaScript e TypeScript do básico ao avançado 2021 Prof.
 Luiz Otávio Miranda (em curso)

INFORMAÇÃO DE CONTATO

-mail

fernando_scarvalho@hotma il.com

Endereço

Rua Santa Tereza, Natividade -RJ CEP: 28380-00

Telefone

(22) 988255351

Data de nascimento

12-04-1994

Nacionalidade

brasileiro

Link

(LINKEDIN)https://www.linke din.com/in/fernando-carval ho-08427a193/..... (PORTIFOLIO) https://fescarv alho.github.io/site_portifoli o/

HABILIDADES

- Comunicação
- Trabalho em equipe
- Foco em resultados
- Capacidade analítica
- Conhecimentos Avançados em Tecnologia
- Microsoft Office
- Flexibilidade
- Comprometimento
- Aprendizado contínuo
- Equilibrio emocional
- Criatividade
- Conhecimentos em HTML, CSS, JavaScript, SQL, PHP, C#, entre outras linguagens

IDIOMAS

Inglês Tecnico

Espanhol

Básico